【裁判字號】    89,易,4118
【裁判日期】    891218
【裁判案由】    竊盜
【裁判全文】
臺灣板橋地方法院刑事判決                        八十九年度易字第四一一八號
    公  訴  人  臺灣板橋地方法院檢察署檢察官
    被      告  乙○○
右被告因竊盜案件，經檢察官提起公訴（八十九年度偵字第一六一九二號），本院判
決如左：
      主      文
乙○○竊盜，未遂，處拘役伍拾玖日。
      事      實
一、乙○○曾於民國（下同）八十七年十月間因竊盜案件，經臺灣板橋地方法院以八
    十七年板簡字第一三六二號判決判處拘役五十五天，緩刑二年，於八十八年五月
    十三日判決確定，現仍於緩刑期間中，猶不知悔改，復意圖為自己不法之所有，
    於八十九年八月二十八日下午三時五十五分許，在位於臺北縣板橋市○○路○段
    九九號之凱悅撞球場前，擬徒手竊取甲○○所有停放在該騎樓處之腳踏車，適甲
    ○○在旁察覺，並經臺北縣警察局海山分局海山派出所巡邏員警經過發現上情，
    始未得逞。
二、案經被害人甲○○訴由臺北縣警察局海山分局報請臺灣板橋地方法院檢察署檢察
    官偵查起訴。
      理      由
一、被告乙○○經傳喚雖未到庭，惟右揭事實，業據被告於警訊及偵查中均供承不諱
    ，並經被害人甲○○於偵訊時指述甚詳，此外，復有臺北縣警察局贓證認領保管
    單一件附於偵查卷可稽，本件事證明確，被告之犯行堪予認定。
二、核被告所為，係犯刑法第三百二十條第三項、第一項之竊盜未遂罪。被告於著手
    竊取腳踏車之際，即為被害人發現而與之發生爭執，該腳踏車尚未至於被告實力
    支配之下，屬未遂階段，應依刑法第二十六條前段之規定，按既遂罪減輕其刑。
    爰審酌被告已有如事實欄所載竊盜前科之素行，仍為本件犯行，惟被害人在偵查
    中已表示宥恕不予追究，與其犯罪手段、所生危害、所竊財物之價值及其他一切
    情狀，量處如主文所示之刑，以示懲戒，並冀自新。
三、被告經合法傳喚無正當理由不到庭，本院認其所犯之罪係應處拘役之案件，爰不
    待其陳述逕行判決。
據上論斷，應依刑事訴訟法第二百九十九條第一項前段、第三百零六條，刑法第三百
二十條第三項、第一項、第二十六條前段，罰金罰鍰提高標準條例第一條前段，判決
如主文。
本案經檢察官李嘉明到庭執行職務。
中      華      民      國      八十九      年    十二      月   十八   日
                                      臺灣板橋地方法院刑事第一庭
                                          法  官  邱 靜 琪
右正本證明與原本無異。
如不服本判決，應於判決送達後十日內，向本院提出上訴狀。
        書記官  劉 日 賓
中      華      民      國      八十九      年    十二      月   十九   日
附錄本案論罪科刑法條全文：
刑法第三百二十條
意圖為自己或第三人不法之所有，而竊取他人之動產者，為竊盜罪，處五年以下有期
徒刑、拘役或五百元以下罰金。
意圖為自己或第三人不法利益，而竊佔他人之不動產者，依前項之規定處斷。
前二項之未遂犯罰之。


司法院資訊處製作；財團法人民間司法改革基金會備份。
